臺灣彰化地方法院刑事判決　　　　　　　 99年度易字第708號
公　訴　人　臺灣彰化地方法院檢察署檢察官
被　　　告　許水樹
上列被告因竊盜案件，經檢察官提起公訴（99年度偵字第5050、
5057號），及於審判期日當庭以言詞追加起訴，本院合併以簡式
審判程序判決如下：
    主    文
許水樹所犯如附表所示之罪，各處如附表所示之刑。應執行有期
徒刑貳年陸月。
    犯罪事實
一、許水樹分別意圖為自己不法之所有，於如附表編號1至9所示
    之時間，至如附表編號1至9所示之地點，以如附表編號1至9
    所示之方式竊取如附表編號1至9所示之人所有如附表編號1
    至9所示之物得逞。嗣因胡月瑾發覺有異向警報案並提供監
    視器而循線查獲如附表編號5之所示犯行，許水樹並於有
    偵查犯罪職權之員警未發覺其如附表編號1、2之、2之
    、2之、3、4、5之、6、7、8之、8之所示竊盜犯行
    前，即主動向警坦承而向警自首並接受裁判，始查悉上情。
二、許水樹復意圖為自己不法之所有，於如附表編號10所示之時
    間，至如附表編號10所示之地點，以如附表編號10所示之方
    式竊取如附表編號10所示之人所有如附表編號10所示之物得
    逞。嗣因溫永鎮發覺有異立即向警報案而循線查獲。
三、案經彰化縣警察局彰化分局報告臺灣彰化地方法院檢察署檢
    察官偵查起訴。
    理    由
一、本件被告許水樹所犯係死刑、無期徒刑、最輕本刑為3年以
    上有期徒刑以外之罪，其於準備程序中就被訴事實為有罪之
    陳述，經告知被告簡式審判程序之旨，並聽取公訴人及被告
    之意見後，本院合議庭認為適宜而裁定由受命法官獨任進行
    簡式審判程序，合先敘明。
二、按於第一審辯論終結前，得就與本案相牽連之犯罪，追加起
    訴，刑事訴訟法第265條第1項前段定有明文。公訴人於本案
    99年度易字第708號言詞辯論終結前，就被告另犯如附表編
    號2之、2之、2之、3之所示竊盜犯行，於本院100
    年1月24日審判期日以言詞追加起訴，經核係被告一人犯數
    罪之相牽連案件，於法並無不合，應予准許。
三、訊據被告許水樹對於前開犯罪事實均坦承不諱，核與證人即
    被害人何蕙如、王美琇、李郁萱、溫翠霞、陳秋蘭、胡月瑾
    、吳秀琴、許陳美貞、黃夏枝、吳玉美、溫永鎮於警詢中證
    述情節相符，並有如附表所示之監視器翻拍畫面、照片、搜
    索扣押筆錄、扣押物品目錄表、贓物認領保管單等件在卷可
    稽，足認被告自白與事實相符，堪可採信。起訴意旨雖認被
    告如附表編號6、8所示犯行僅係普通竊盜，惟按行為人於夜
    間至某住宅，推窗伸手入室，竊取衣物，雖其身體未侵入住
    宅，尚難論以於夜間侵入住宅竊盜罪名，但其竊盜之手段，
    既已越進窗門，而使他人窗門之安全設備失其防閑之效用，
    自應構成刑法第321條第1項第2款之罪（最高法院55年臺上
    字第547號、33年上字第1504號、41年臺非字第38號判例意
    旨參照）。是該款所謂踰越牆垣，並不以身體全部或一部越
    入為要件，只須使門扇牆垣失其保障安全之效用為已足，而
    可成立本款之罪。查，被告既自承係以手伸入如附表編號6
    、8所示之牆垣上孔隙內將庭院內之物鉤取去，顯已使該牆
    垣失去防閑之效用，自屬踰越牆垣竊盜，起訴意旨容有誤會
    ，併此敘明。另被告雖患有精神分裂症，惟經本院將被告送
    請行政院衛生署草屯療養院進行精神鑑定，認為被告雖有精
    神症狀，但認知功能尚可，對於會談可切題回應，而先前之
    相關精神症狀如聽幻覺、自言自語、失眠、多疑不安等，均
    與本案犯行無直接相關，被告知悉自身行為之意義，現實判
    斷未有明顯缺損，是被告於為本案犯行時，並未因其他精神
    狀態或心智缺陷，致其辨識能力顯著降低等情，有該院100
    年1月7日草療精字第0196號函後附刑事鑑定報告書在卷可稽
    （參本院卷第69至71頁），自與刑法第19條規定不罰或得減
    輕其刑之要件不合，附此敘明。綜上所述，
    本件事證明確，被告犯行堪以認定。
四、另查，刑法第321條業經總統於100年1月26日以華總一義字
    第10000015561號令公布修正，並於100年1月28施行，本件
    被告於為如附表所示犯行時之刑法第321條加重竊盜罪規定
    為：「犯竊盜罪而有左列情形之一者，處6月以上、5年以下
    有期徒刑：一、於夜間侵入住宅或有人居住之建築物、船鑑
    或隱匿其內而犯之者。二、毀越門扇、牆垣或其他安全設備
    而犯之者。三、攜帶兇器而犯之者。四、結夥三人以上而犯
    之者。五、乘火災、水災或其他災害之際而犯之者。六、在
    車站或埠頭而犯之者。前項之未遂犯罰之。」修正後之刑法
    第321條則規定為：「犯竊盜罪而有下列情形之一者，處6月
    以上、5年以下有期徒刑，得併科新臺幣10萬元以下罰金：
    一、侵入住宅或有人居住之建築物、船艦或隱匿其內而犯之
    者。二、毀越門扇、牆垣或其他安全設備而犯之者。三、攜
    帶兇器而犯之者。四、結夥三人以上而犯之者。五、乘火災
    、水災或其他災害之際而犯之者。六、在車站、埠頭、航空
    站或其他供水、陸、空公眾運輸之舟、車、航空機內而犯之
    者。前項之未遂犯罰之。」是被告行為後法律已有變更，應
    依刑法第2條第1項之規定，為「從舊從輕」之比較。本案經
    比較新舊法後，以修正前刑法第321條之規定（因舊法未規
    定得併科新臺幣10萬元以下罰金），有利於被告，自應適用
    修正前刑法第321條之規定。
三、核被告許水樹如附表編號1至5、7、9至10所示所為，係犯刑
    法第320條第1項竊盜罪；如附表編號6、8所示所為，均係犯
    刑法第321條第1項第2款之踰越牆垣設備竊盜罪。起訴意旨
    認被告如附表編號6、8所示所為係犯刑法第320條第1項普通
    竊盜罪嫌，尚有未合，已如前述，惟其起訴之基本事實既屬
    同一，本院自應予審理並依法變更起訴法條。被告就如附表
    編號3、10所示犯行，分別係以一竊盜行為，侵害被害人李
    郁萱、溫翠霞及溫永鎮、梁寶琴之財產法益，為同種想像競
    合犯，分別僅論以一竊盜罪。被告各次竊盜及加重竊盜犯行
    ，均犯意各別，行為互殊，應予分論併罰。另查，被告係因
    被害人胡月瑾於如附表編號5之所示犯行發生後，口頭向
    警報案並調閱監視器供警比對，而為警循線查獲，被告即於
    有偵查犯罪職權之機關或個人發覺前，主動向彰化縣警察局
    彰化分局泰和派出所警員供述其如附表編號1、2之、2之
    、2之、3、4、5之、6、7、8之、8之所示犯行，
    自首而接受裁判等情，業據被告供明在卷，核與證人即承辦
    員警張瑋烝於本院結證情節相符，並有被害人何蕙如、王美
    琇、李郁萱、溫翠霞、陳秋蘭、胡月瑾、吳秀琴、許陳美貞
    、黃夏枝警詢筆錄在卷可稽，爰依刑法第62條前段規定，就
    如附表編號1、2之、2之、2之、3、4、5之、6、7
    、8之、8之所示犯行，減輕其刑。爰審酌被告正值青壯
    ，竟為圖一己之私，為本案犯行，惟行竊所得之物價值非鉅
    ，及其犯罪之動機、目的、手段、所生危害，犯罪後均坦承
    犯行，犯後態度尚佳等一切情狀，分別量處如主文所示之刑
    ，並定其應執行之刑。另扣案未經被害人領回之內衣27件及
    內褲19件，非被告所有供犯罪所用之物，亦非被告因本案犯
    罪所得之物，卷內並查無其他積極證據足認與本案相關，爰
    均不予宣告沒收。
五、公訴意旨雖請求諭知被告許水樹應於刑之執行前令入勞動場
    所強制工作，然保安處分係對受處分人將來之危險性所為拘
    束其身體、自由之處置，以達教化與治療之目的，為刑罰之
    補充制度，本諸法治國家保障人權之原理及刑法之保護作用
    ，其法律規定之內容，應受比例原則之規範，使保安處分之
    宣告，與行為人所為行為之嚴重性，行為人所表現之危險性
    ，及對行為人未來行為之期待性相當（司法院大法官會議釋
    字第471號解釋意旨參照）。被告本件各次犯罪之犯行固值
    非難，自不可取，然衡酌被告竊盜犯行之次數，犯後尚能自
    首坦認犯行，已具悔意，及審酌被告於本案行為之嚴重性、
    所表現之危險性及對於未來行為之期待性，雖被告前已有多
    次財產犯罪之紀錄，然此情節或與其家庭、精神狀況有關，
    尚難遽認其有犯罪之習慣或因遊蕩或懶惰成習而犯罪，且本
    院量刑時並已審酌，依憲法比例原則之規範，認本件犯罪定
    應執行有期徒刑2年6月之刑度，尚非不能對其產生矯正策勵
    之影響，就被告未來發展仍非不具可期待性，準此，本院認
    被告尚未達須以保安處分預防矯治之程度，無施以強制工作
    之必要（臺灣高等法院臺中分院97年度上易字第820號、98
    年度上易字第139號判決參照）。
據上論斷，應依刑事訴訟法第273條之1第1項、第299條第1項前
段、第300條，刑法第2條第1項前段、第320條第1項、第55條、
第62條前段、第51條第5款，修正前刑法第321條第1項第2款，刑
法施行法第1條之1第1項、第2項前段，判決如主文。
本案經檢察官陳隆翔到庭執行職務。
中    華    民    國   100    年    2     月    25    日
                        刑事第五庭    法  官  蔡家瑜
以上正本證明與原本無異。
如不服本判決應於收受判決後10日內向本院提出上訴書狀，並應
敘述具體理由；其未敘述上訴理由者，應於上訴期間屆滿後20日
內向本院補提理由書（均須按他造當事人之人數附繕本）「切勿
逕送上級法院」。
告訴人或被害人對於判決如有不服具備理由請求檢察官上訴者，
其上訴期間之計算係以檢察官收受判決正本之日期為準。
中    華    民    國   100    年    2     月    25    日
                                      書記官  吳芳儀
附錄論罪科刑法條：
中華民國刑法第320條
意圖為自己或第三人不法之所有，而竊取他人之動產者，為竊盜
罪，處5年以下有期徒刑、拘役或5百元以下罰金。
意圖為自己或第三人不法之利益，而竊佔他人之不動產者，依前
項之規定處斷。
前二項之未遂犯罰之。
修正前中華民國刑法第321條
犯竊盜罪而有左列情形之一者，處6月以上、5年以下有期徒刑：
一、於夜間侵入住宅或有人居住之建築物、船艦或隱匿其內而犯
    之者。
二、毀越門扇、牆垣或其他安全設備而犯之者。
三、攜帶兇器而犯之者。
四、結夥三人以上而犯之者。
五、乘火災、水災或其他災害之際而犯之者。
六、在車站或埠頭而犯之者。
前項之未遂犯罰之。
附表： （時間：民國，金額：新臺幣）
┌─┬──────┬──────┬───┬─────────┬───────────┬────────┐
│編│  犯罪時間  │  犯罪地點  │被害人│    犯罪方法      │認定犯罪事實所憑之證據│    主   文     │
│號│            │            │      │                  │                      │                │
├─┼──────┼──────┼───┼─────────┼───────────┼────────┤
│1 │99年3、4月間│彰化縣彰化市│何蕙如│徒手竊取被害人所有│被告許水樹於警詢及本│許水樹竊盜，處有│
│  │某日凌晨某時│泰和路3段313│      │晾於屋外庭院內曬衣│  院審理時之自白（99年│期徒刑貳月。    │
│  │許          │巷2號之3    │      │架上之內衣、褲各4 │  度偵字第5757號偵卷第│                │
│  │            │            │      │件得逞（價值共約  │  6至7頁、本院卷第58、│                │
│  │            │            │      │1000元）。（侵入住│  88頁）              │                │
│  │            │            │      │居部分未據告訴）  │證人何蕙如於警詢時之│                │
│  │            │            │      │                  │  證述（同上偵查卷第18│                │
│  │            │            │      │                  │  頁）                │                │
│  │            │            │      │                  │被告指認現場照片（同│                │
│  │            │            │      │                  │  上偵查卷第40頁）    │                │
├─┼──────┼──────┼───┼─────────┼───────────┼────────│
│2 │99年3月間 │彰化縣彰化市│王美琇│分6次徒手竊取被害 │被告許水樹於警詢及本│許水樹竊盜，處有│
│  │  某日凌晨某│泰和路3段370│      │人所有晾於屋外騎樓│  院審理時之自白（同上│期徒刑參月。    │
│  │  時許      │號          │      │曬衣架上之內衣10件│  偵查卷第7頁、本院卷 │                │
│  ├──────┤            │      │、內褲1件得逞（價 │  第58、88頁）        ├────────│
│  │99年3月間 │            │      │值共約3000元）。  │證人王美琇於警詢時之│許水樹竊盜，處有│
│  │  某日凌晨某│            │      │                  │  證述（同上偵查卷第15│期徒刑參月。    │
│  │  時許      │            │      │                  │  頁）                │                │
│  ├──────┤            │      │                  │贓物認領保管單（同上├────────│
│  │99年3月間 │            │      │                  │  偵查卷第16頁）      │許水樹竊盜，處有│
│  │  某日凌晨某│            │      │                  │照片（同上偵查卷第17│期徒刑參月。    │
│  │  時許      │            │      │                  │  頁）                │                │
│  ├──────┤            │      │                  │被告指認現場照片（同├────────│
│  │99年4月間 │            │      │                  │  上偵查卷第38頁）    │許水樹竊盜，處有│
│  │  某日凌晨某│            │      │                  │                      │期徒刑貳月。    │
│  │  時許      │            │      │                  │                      │                │
│  ├──────┤            │      │                  │                      ├────────│
│  │99年4月間 │            │      │                  │                      │許水樹竊盜，處有│
│  │  某日凌晨某│            │      │                  │                      │期徒刑貳月。    │
│  │  時許      │            │      │                  │                      │                │
│  ├──────┤            │      │                  │                      ├────────│
│  │99年5月5日│            │      │                  │                      │許水樹竊盜，處有│
│  │  清晨6時許 │            │      │                  │                      │期徒刑貳月。    │
│  │            │            │      │                  │                      │                │
├─┼──────┼──────┼───┼─────────┼───────────┼────────│
│3 │99年4月間 │彰化縣彰化市│李郁萱│分2次徒手竊取被害 │被告許水樹於警詢及本│許水樹竊盜，處有│
│  │  某日凌晨某│泰和路3段313│溫翠霞│人所有晾於屋外庭院│  院審理時之自白（同上│期徒刑貳月。    │
│  │  時許      │巷2之3號    │      │內曬衣架上之內衣、│  偵查卷第6至7頁、本院│                │
│  │            │            │      │褲各4件得逞（價值 │  卷第58頁、88頁反面）│                │
│  │            │            │      │共約5000元）。（侵│證人李郁萱於警詢時之│                │
│  │            │            │      │入住居部分未據告訴│  證述（同上偵查卷第24│                │
│  ├──────┤            │      │）                │  頁）                ├────────│
│  │99年4月間 │            │      │                  │證人溫翠霞於警詢時之│許水樹竊盜，處有│
│  │  某日凌晨某│            │      │                  │  證述（同上偵查卷第25│期徒刑貳月。    │
│  │  時許      │            │      │                  │  頁）                │                │
│  │            │            │      │                  │被告指認現場照片（同│                │
│  │            │            │      │                  │  上偵查卷第39頁）    │                │
│  │            │            │      │                  │                      │                │
├─┼──────┼──────┼───┼─────────┼───────────┼────────│
│4 │99年4月間某 │彰化縣彰化市│陳秋蘭│徒手竊取被害人所有│被告許水樹於警詢及本│許水樹竊盜，處有│
│  │日凌晨某時許│泰和路3段255│      │晾於屋外庭院內曬衣│  院審理時之自白（同上│期徒刑貳月。    │
│  │            │號          │      │架上之內衣、褲各2 │  偵查卷第7頁、本院卷 │                │
│  │            │            │      │件得逞（價值共約  │  第58頁、88頁反面）  │                │
│  │            │            │      │1500元）。（侵入住│證人陳秋蘭於警詢時之│                │
│  │            │            │      │居部分未據告訴）  │  證述（同上偵查卷第26│                │
│  │            │            │      │                  │  頁）                │                │
│  │            │            │      │                  │被告指認現場照片（同│                │
│  │            │            │      │                  │  上偵查卷第44頁）    │                │
├─┼──────┼──────┼───┼─────────┼───────────┼────────│
│5 │99年4月間 │彰化縣彰化市│胡月瑾│徒手竊取被害人所有│被告許水樹於警詢及本│許水樹竊盜，處有│
│  │  某日凌晨某│泰和路2段346│      │晾於屋外曬衣架上之│  院審理時之自白（同上│期徒刑貳月。    │
│  │  時許      │巷1號       │      │內褲1件得逞。（侵 │  偵查卷第6頁、本院卷 │                │
│  │            │            │      │入住居部分未據告訴│  第88頁反面）        │                │
│  │            │            │      │）                │證人胡月瑾於警詢時之│                │
│  │            │            │      │                  │  證述（同上偵查卷第19│                │
│  ├──────┤            │      ├─────────┤  頁）                ├────────│
│  │99年5月間 │            │      │徒手竊取被害人所有│贓物認領保管單（同上│許水樹竊盜，處有│
│  │  某日凌晨某│            │      │晾於屋外曬衣架上之│  偵查卷第20頁）      │期徒刑參月。    │
│  │  時許      │            │      │內衣1件得逞（與前 │贓物照片（同上偵卷查│                │
│  │            │            │      │開內褲價值共約1300│  第21頁）            │                │
│  │            │            │      │元）。（侵入住居部│被告指認現場照片（同│                │
│  │            │            │      │分未據告訴）      │  上偵查卷第41頁）    │                │
├─┼──────┼──────┼───┼─────────┼───────────┼────────│
│6 │99年5月間某 │彰化縣彰化市│吳秀琴│以手伸入牆垣上孔隙│被告許水樹於警詢及本│許水樹踰越牆垣竊│
│  │日凌晨某時許│泰和路2段359│      │內將庭院內曬衣架上│  院審理時之自白（同上│盜，處有期徒刑陸│
│  │            │巷24號庭院  │      │內衣、褲勾出之方式│  偵查卷第6頁、本院卷 │月。            │
│  │            │            │      │，竊取被害人所有之│  第58頁、88頁反面）  │                │
│  │            │            │      │內衣、褲若干件得逞│證人吳秀琴於警詢時之│                │
│  │            │            │      │。                │  證述（同上偵查卷第22│                │
│  │            │            │      │                  │  頁）                │                │
│  │            │            │      │                  │被告指認現場照片（同│                │
│  │            │            │      │                  │  上偵查卷第42頁）    │                │
├─┼──────┼──────┼───┼─────────┼───────────┼────────│
│7 │99年5月初 │彰化縣彰化市│許陳美│分2次徒手竊取被害 │被告許水樹於警詢及本│許水樹竊盜，處有│
│  │  某日凌晨某│金馬路1段102│貞    │人所有晾於屋外庭院│  院審理時之自白（同上│期徒刑貳月。    │
│  │  時許      │號          │      │內曬衣衣架上之內衣│  偵查卷第6頁、本院卷 │                │
│  │            │            │      │、褲各2件得逞（價 │  第58頁、88頁反面）  │                │
│  ├──────┤            │      │值共約1000元）。（│證人許陳美貞於警詢時├────────│
│  │99年5月7日│            │      │侵入住居部分未據告│  23頁）              │許水樹竊盜，處有│
│  │  凌晨某時許│            │      │訴）              │被告指認現場照片（同│期徒刑貳月。    │
│  │            │            │      │                  │  上偵查卷第43頁）    │                │
│  │            │            │      │                  │                      │                │
├─┼──────┼──────┼───┼─────────┼───────────┼────────┤
│8 │99年5月2日│彰化縣彰化市│黃夏枝│以手伸入牆垣上孔隙│被告許水樹於警詢及本│許水樹踰越牆垣竊│
│  │  凌晨某時許│泰和路2段359│      │內將庭院內曬衣架上│  院審理時之自白（同上│盜，處有期徒刑柒│
│  │            │巷26號庭院  │      │內褲勾出之方式，竊│  偵查卷第6頁、本院卷 │月。            │
│  │            │            │      │取被害人所有之內褲│  第58頁、89頁）      │                │
│  │            │            │      │3件得逞。         │證人黃夏枝於警詢時之│                │
│  ├──────┤            │      ├─────────┤  證述（同上偵查卷第12├────────│
│  │99年5月5日│            │      │以手伸入牆垣上孔隙│  頁）                │許水樹踰越牆垣竊│
│  │  凌晨某時許│            │      │內將庭院內曬衣架上│照片（同上偵查卷    │盜，處有期徒刑柒│
│  │            │            │      │內衣、褲勾出之方式│  第14頁）            │月。            │
│  │            │            │      │，竊取被害人所有之│贓物認領保管單（同上│                │
│  │            │            │      │內衣3件、內褲1件得│  偵查卷第13頁）      │                │
│  │            │            │      │逞。              │被告指認現場照片（同│                │
│  ├──────┤            │      ├─────────┤  上偵查卷第37頁）    ├────────│
│  │99年年5月7日│            │      │以手伸入牆垣上孔隙│                      │許水樹踰越牆垣竊│
│  │凌晨某時許  │            │      │內將庭院內曬衣架上│                      │盜，處有期徒刑陸│
│  │            │            │      │內衣勾出之方式，竊│                      │月。            │
│  │            │            │      │取被害人所有之內衣│                      │                │
│  │            │            │      │1件得逞。         │                      │                │
├─┼──────┼──────┼───┼─────────┼───────────┼────────┤
│9 │99年5月5日凌│彰化縣彰化市│吳玉美│徒手竊取被害人所有│被告許水樹於警詢及本│許水樹竊盜，處有│
│  │晨某時許    │泰和路2段319│      │晾於屋外庭院曬衣架│  院審理時之自白（同上│期徒刑參月。    │
│  │            │巷5號       │      │上之內衣1件得逞（ │  偵查卷第10頁反面、本│                │
│  │            │            │      │價值約300元）。（ │  院卷第58、89頁）    │                │
│  │            │            │      │侵入住居部分未據告│證人吳玉美於警詢時之│                │
│  │            │            │      │訴）              │  證述（同上偵查卷第27│                │
│  │            │            │      │                  │  頁）                │                │
│  │            │            │      │                  │贓物認領保管單（同上│                │
│  │            │            │      │                  │  偵查卷第28頁）      │                │
│  │            │            │      │                  │照片（同上偵查卷第29│                │
│  │            │            │      │                  │  、45頁）            │                │
│  │            │            │      │                  │被告指認現場照片（同│                │
│  │            │            │      │                  │  上偵查卷第46頁）    │                │
├─┼──────┼──────┼───┼─────────┼───────────┼────────┤
│10│99年5月26日 │彰化縣彰化市│梁寶琴│徒手竊取被害人所有│被告許水樹於警詢、偵│許水樹竊盜，處有│
│  │清晨5時10分 │泰和路3段313│溫永鎮│晾於屋外騎樓曬衣架│  查及本院審理時之自白│期徒刑參月。    │
│  │許          │巷2號之3    │      │上之內衣2件及內褲1│  （99年度偵字第5050號│                │
│  │            │            │      │件得逞（價值共約  │  偵查卷第4至5、44至45│                │
│  │            │            │      │2000元）。        │  、49至50頁、本院卷第│                │
│  │            │            │      │                  │  89頁）              │                │
│  │            │            │      │                  │證人溫永鎮於警詢時之│                │
│  │            │            │      │                  │  證述（同上偵查卷第6 │                │
│  │            │            │      │                  │  頁）                │                │
│  │            │            │      │                  │搜索扣押筆錄、扣押物│                │
│  │            │            │      │                  │  品目錄表、贓物認領保│                │
│  │            │            │      │                  │  管單（同上偵查卷第7 │                │
│  │            │            │      │                  │  至9 、15頁）        │                │
│  │            │            │      │                  │贓物照片（同上偵查卷│                │
│  │            │            │      │                  │  第19頁）            │                │
│  │            │            │      │                  │被告指認現場照片（同│                │
│  │            │            │      │                  │  上偵查卷第21至22頁）│                │
└─┴──────┴──────┴───┴─────────┴───────────┴────────┘